最　高　行　政　法　院　裁　定
                                     100年度裁字第2158號
抗  告  人  鍾慶年
上列抗告人因與相對人高雄市政府等2相對人間確認行政處分無
效事件，對於中華民國100年5月17日高雄高等行政法院98年度訴
字第97號裁定，提起抗告，本院裁定如下︰
    主  文
抗告駁回。
抗告訴訟費用由抗告人負擔。
    理  由
一、按抗告法院認抗告為不合法或無理由者，應為駁回抗告之裁
    定。
二、本件抗告人在原審以高雄市政府及高雄市阿蓮區公所為被告
    ，視下述行政函文為行政處分，而對之提起以下之訴訟。
  (一)相對人高雄市政府部分：
    1.確認以下之行政處分無效：
      (1)改制前高雄縣政府於民國92年1月14日作成之府工土字
        第1830號函。
      (2)改制前高雄縣政府於96年2月7日作成之府水工字第0960
        025288號函。
      (3)改制前高雄縣政府於89年8月30日作成之89府水工字第8
        900135379號函
      (4)改制前高雄縣政府於96年8月2日作成之府地用字第0960
        172187號函。
      (5)改制前高雄縣政府於92年7月7日作成之府地用字第0920
        121490號函。
      (6)改制前高雄縣政府於92年6月20日作成之府地權字第092
        0109116號函。
      (7)改制前高雄縣政府於92年3月7日作成之府地權字第0920
        039981號函。
      (8)改制前高雄縣政府於92年6月20日作成之府地權字第092
        0109122號函。
      (9)改制前高雄縣政府於91年10月2日作成之府計綜字第091
        0176546號函。
    2.撤銷改制前高雄縣政府於99年4月2日作成之府地權字第09
      90081608號函。
    3.請求高雄市政府作成給付公庫160,000,000元維護公益罰
      鍰之行政處分。
  (二)相對人高雄市阿蓮區公所部分：
    請求確認改制前高雄縣阿蓮鄉公所於91年3月12日作成之阿
    鄉建字第2287號函行政處分無效。
三、原審法院則基於下述理由，以抗告人在原審之訴不備起訴要
    件，而依行政訴訟法第107條第1項第10款之規定，裁定駁回
    其訴。
  (一)相對人高雄市政府部分：
    1.確認行政處分無效之訴部分：
      上開9件行政函文或屬單純之事實述敘（前述1830號函）
      ，或屬觀念通知（其餘8件函文），均非行政處分，不得
      為確認行政處分無效訴訟之確認對象。
    2.撤銷訴訟部分：
      作為撤銷對象之行政函文非屬行政處分，亦不得提起撤銷
      （行政處分）之訴。
    3.課予義務訴訟部分：
      抗告人請求作成之處分內容涉及公益，上訴人無此主觀公
      權利存在。
  (二)相對人高雄市阿蓮區公所確認行政處分無效之訴部分：
    作為確認對象之行政函文實為向上級機關之理由說明，非屬
    行政處分，故不得提起確認（行政處分）無效之訴。
四、抗告意旨雖謂：「原裁定有關判斷函文是否為行政處分之法
    律見解實有錯誤」云云，但其對為何上開函文足以「對外發
    生法律效果」一節，提出合理而有說服力之論述，而原裁定
    對各個函文之法律性質判斷，亦皆附有正當理由，客觀上合
    法，是以本件抗告人之抗告難認有理由，應予駁回。
五、據上論結，本件抗告為無理由。依行政訴訟法第104條、民
    事訴訟法第95條、第78條，裁定如主文。
中　　華　　民　　國　　100　 年　　8　　 月　　25　　日
                    最高行政法院第六庭
                        審判長法官　鄭  忠  仁
                              法官　陳  國  成
                              法官　劉　介　中
                              法官　帥　嘉　寶
                              法官　陳　鴻　斌

以  上  正  本  證  明  與  原  本  無  異
中　　華　　民　　國　　100　 年　　8　　 月　　26　　日
　　　　　　　　　　　　　　　書記官　汪  淑  菁